【裁判字號】    96,訴,3823
【裁判日期】    970327
【裁判案由】    毒品危害防制條例
【裁判全文】
臺灣板橋地方法院刑事判決              96年度訴字第3823號
公  訴  人  臺灣板橋地方法院檢察署檢察官
被      告  甲○○
上列被告因違反毒品危害防制條例案件，經檢察官提起公訴（九
十六年度毒偵字第六六六六號），被告就被訴事實為有罪陳述，
本院改行簡式審判程序審理，判決如下：
    主  文
甲○○施用第一級毒品，累犯，處有期徒刑拾月，扣案之第一級
毒品海洛因（驗餘淨重零點陸貳捌陸公克），沒收銷燬之，毒品
外包裝袋貳個，沒收之；又施用第二級毒品，累犯，處有期徒刑
伍月，扣案之第二級毒品甲基安非他命（驗餘淨重零點伍貳伍柒
公克），沒收銷燬之，毒品外包裝袋壹個、安非他命吸食器壹組
、夾鏈袋拾包，均沒收之。應執行有期徒刑壹年，扣案之第一級
毒品海洛因（驗餘淨重零點陸貳捌陸公克）、第二級毒品甲基安
非他命（驗餘淨重零點伍貳伍柒公克），均沒收銷燬之，毒品外
包裝袋個、安非他命吸食器壹組、夾鏈袋拾包，均沒收之。
    事  實
一、甲○○前於民國九十年間因施用毒品案件，經臺灣士林地方
    法院以九十年度毒聲字第一二九八號裁定送觀察、勒戒後，
    認有繼續施用傾向，再由同院以九十年度毒聲字第一四一九
    號裁定令入戒治處所施以強制戒治，嗣因成效經評定為合格
    ，無繼續戒治之必要，經同院裁定停止戒治，所餘戒治期間
    付保護管束，後因違反保護管束應遵守事項情節重大，再經
    同院以九十一年度毒聲字第一一八二號裁定撤銷停止戒治，
    令入戒治處所接續執行強制戒治，於九十二年八月七日執行
    完畢，並於翌（八）日釋放出所；該案並經同院以九十年度
    簡字第一六二八號判決判處有期徒刑六月確定。再於九十一
    年間因持有毒品案件，經同院以九十一年度簡字第四三四八
    號判決判處拘役五十日確定。又於九十二年間因施用毒品案
    件，經同院以九十二年度訴字第四九八號判決判處有期徒刑
    七月確定，上開三罪接續執行，於九十三年九月三十日縮短
    刑期執行完畢。詎甲○○仍不知悔改，於強制戒治執行完畢
    釋放後五年內，復基於施用第一級毒品海洛因、第二級毒品
    甲基安非他命之犯意，於九十六年八月二十八日下午某時，
    在臺北縣蘆洲市○○○路七十五號三樓住處，分別將海洛因
    加入香煙內點燃吸食方式，施用海洛因，及將甲基安非他命
    置入玻璃球吸食器內用火燒烤吸食其煙霧方式，施用甲基安
    非他命。嗣於翌（二十九）日下午十時五十分許，為警持搜
    索票在上址查獲，並扣得海洛因二包（驗餘淨重為○．六二
    八六公克）、安非他命一包（驗餘淨重○．五二五七公克）
    、安非他命吸食器一組、夾鏈袋十包等物。
二、案經臺北市政府警察局移送臺灣板橋地方法院檢察署檢察官
    偵查起訴，本院改行簡式審判程序審理。
    理  由
一、訊據被告甲○○對於在上揭時、地施用海洛因、甲基安非他
    命之犯行均坦承不諱。被告為警查獲後所採之尿液，分別以
    ＥＩＡ酵素免疫分析法初驗、ＧＣ／ＭＳ氣相層析質譜儀法
    確認複驗後均呈安非他命類、鴉片類之陽性反應，此有卷附
    九十六年九月七日臺灣尖端先進生技醫藥股份有限公司濫用
    藥物檢驗報告一紙（見偵查卷第四十三頁）足稽，扣案之白
    色粉末二包及白色透明結晶一包，經鑑定結果，分別內含海
    洛因及甲基安非他命成份，毒品驗餘淨重各為○．六二八六
    公克、○．五二五七公克，此有交通部民用航空局航空醫務
    中心九十六年九月十日出具之航藥鑑字第○九六一四二三號
    毒品鑑定書一紙附於本院卷可查，並有供本件施用毒品犯行
    所用之安非他命吸食器一組、夾鏈袋十包扣案可資佐證。被
    告曾於九十年間因施用毒品案件，經臺灣士林地方法院以九
    十年度毒聲字第一二九八號裁定送觀察、勒戒後，認有繼續
    施用傾向，再由同院以九十年度毒聲字第一四一九號裁定令
    入戒治處所施以強制戒治，嗣因成效經評定為合格，無繼續
    戒治之必要，經同院裁定停止戒治，所餘戒治期間付保護管
    束，後因違反保護管束應遵守事項情節重大，再經同院以九
    十一年度毒聲字第一一八二號裁定撤銷停止戒治，令入戒治
    處所接續執行強制戒治，於九十二年八月七日執行完畢，並
    於翌（八）日釋放出所，被告於強制戒治執行完畢釋放後之
    五年內，再犯本件施用毒品罪，於毒品危害防制條例第二十
    三條第二項有關起訴之規定相合，此有臺灣高等法院被告前
    案紀錄表、臺灣高等法院在監在押全國紀錄表附卷可按。其
    出於自由意志之自白與事實相符，事證明確，犯行堪以認定
    ，應依法論科。
二、被告於上揭強制戒治執行完畢釋放後，五年內犯本件施用毒
    品之犯行，核其施用第一級毒品海洛因，所為係犯毒品危害
    防制條例第十條第一項之施用第一級毒品罪；被告施用第二
    級毒品甲基安非他命，所為係犯同條例第十條第二項之施用
    第二級毒品罪。其施用前後非法持有海洛因、甲基安非他命
    之行為，為施用毒品之當然手段，應為施用毒品之行為所吸
    收，均不另論罪。被告所犯上揭施用第一級毒品、第二級毒
    品罪，犯意各別，行為互殊，應予分論併罰。起訴書認被告
    施用第一級、第二級毒品係混合施用，屬一行為觸犯二罪名
    ，應依想像競合犯論處，應係未查明被告施用方式所致，容
    有未洽。被告曾於九十年間因施用毒品案件，經臺灣士林地
    方法院以九十年度簡字第一六二八號判決判處有期徒刑六月
    確定。再於九十一年間因持有毒品案件，經同院以九十一年
    度簡字第四三四八號判決判處拘役五十日確定。又於九十二
    年間因施用毒品案件，經同院以九十二年度訴字第四九八號
    判決判處有期徒刑七月確定，上開三罪接續執行，於九十三
    年九月三十日縮短刑期執行完畢，此有臺灣高等法院被告前
    案紀錄表一份在卷可稽，被告於五年以內，故意再犯本件最
    重本刑為有期徒刑以上之罪，應依刑法第四十七條第一項之
    規定，論以累犯，並加重其刑。爰審酌被告屢次施用毒品而
    不思悔改，品行不端，意志力薄弱，其施用毒品經強制戒治
    後，仍無法斷絕施用毒品惡習，若非將其處以較長之刑期，
    與社會上毒品來源隔離，使其能深自反省，斷絕與毒品之接
    觸，不足以改正施用毒品惡習，並懲所犯及被告犯罪後對於
    施用毒品之犯行，已經坦承，態度良好等一切情狀，分別量
    處如主文所示之刑，以資懲儆，並定其應執行之刑。末查，
    扣案施用所餘之海洛因（驗餘淨重○．六二八六公克）、甲
    基安非他命（驗餘淨重○．五二五七公克），為查獲之第一
    、二級毒品，不問屬於犯人與否，應依毒品危害防制條例第
    十八條第一項前段之規定，沒收銷燬之；至扣案之毒品外包
    裝袋三個、安非他命吸食器一組、夾鏈袋十包，則係被告所
    有供施用毒品所用之物，業據被告於本院審理時供承在卷，
    爰依刑法第三十八條第一項第二款之規定，均沒收之。
據上論斷，應依刑事訴訟法第二百七十三條之一第一項、第二百
九十九條第一項前段，毒品危害防制條例第十條第一項、第二項
、第十八條第一項前段，刑法第十一條前段、第四十七條第一項
、第五十一條第五款、第三十八條第一項第二款，判決如主文。
本案經檢察官馬中人到庭執行職務。
中    華    民    國    97    年    3     月    27    日
                      臺灣板橋地方法院刑事第十八庭
                            法  官  王綽光
上正本證明與原本無異。
如不服本判決，應於判決送達後十日內，向本院提出上訴狀 (應
附具理由及繕本)。
                            書記官  許清秋
中    華    民    國    97    年    3     月    27    日
附錄本案論罪科刑法條全文：
毒品危害防制條例第10條
施用第一級毒品者，處 6 月以上 5 年以下有期徒刑。
施用第二級毒品者，處 3 年以下有期徒刑。


司法院資訊處製作；財團法人民間司法改革基金會備份。
